臺灣新北地方法院刑事判決　　　　　 110年度審易字第1591號
公　訴　人　臺灣新北地方檢察署檢察官
被　　　告　黃俊發


上列被告因竊盜案件，經檢察官提起公訴（109 年度偵字第0000
0 號、第43686 號），被告就被訴事實為有罪陳述，本院改行簡
式審判程序審理，判決如下：
    主  文
黃俊發犯如附表所示之罪，各處如附表所示之刑及沒收。應執行
有期徒刑拾月。
    事實及理由
一、本件犯罪事實及證據，除犯罪事實一第6 行刪除「（侵入住
    宅部分，未據告訴）」等字，證據部分補充「被告黃俊發於
    本院準備程序、審理時之自白」外，其餘均引用如附件檢察
    官起訴書之記載。
二、論罪科刑：
  ㈠按刑法第321 條第1 項第2 款所謂毀越門扇，其「越」指逾
    越而言，如係從門走入或開鎖啟門入室，均不得謂為逾越門
    扇，即不成立逾越門扇竊盜之罪（最高法院77年度台上字第
    1130號判決要旨參照）。是核被告所為，係犯刑法第321 條
    第1 項第1 款之侵入住宅竊盜罪，共2 罪。被告所犯上開2
    罪，犯意各別、行為互殊，應予分論併罰。
  ㈡查被告前有如附件起訴書犯罪事實欄所載之論罪科刑及徒刑
    執行紀錄，此有臺灣高等法院被告前案紀錄在卷可查，其於
    有期徒刑執行完畢後5 年內故意再犯本案有期徒刑以上之2
    罪，均符合刑法第47條第1 項之累犯要件，審酌司法院釋字
    第775 號解釋意旨，被告於前案執行完畢後，再犯本案，顯
    見先前刑之執行不足以發揮警告作用，堪認其對於刑罰之反
    應力薄弱，佐以其所犯本案之罪，加重最低本刑，亦無致個
    案過苛或不符罪刑相當原則，故均應依刑法第47條第1 項規
    定，加重其刑。
  ㈢爰審酌被告有多次竊盜前科，素行不佳，此有卷附臺灣高等
    法院被告前案紀錄表足參，正值青壯，非無謀生能力，不思
    以正途獲取所需，反恣意以上開方法竊取他人財物，顯無尊
    重他人財產權之觀念，亦影響社會治安，所為應予非難；惟
    念被告犯後坦承犯行，態度尚可，兼衡被告自陳國小畢業之
    教育程度、從事鐵工，經濟狀況小康，需扶養父親，領有身
    心障礙證明，及其犯罪之動機、目的、手段、被害人等所受
    損失之程度等一切情狀，分別量處如主文所示之刑，並定其
    應執行刑。
三、按犯罪所得，屬於犯罪行為人者，沒收之。前2 項之沒收，
    於全部或一部不能沒收或不宜執行沒收時，追徵其價額。犯
    罪所得已實際合法發還被害人者，不予宣告沒收或追徵。刑
    法第38條之1 第1 項前段、第3 項、第5 項定有明文。又宣
    告沒收或追徵，有過苛之虞、欠缺刑法上之重要性、犯罪所
    得價值低微，或為維持受宣告人生活條件之必要者，得不宣
    告或酌減之，刑法第38條之2 第2 項亦有明定。查本件被告
    就起訴書附表編號2 竊得之小錢包2 個（內含現金2,000 元
    ）為其犯罪所得，雖未經扣案，揆諸上揭規定，仍應予宣告
    沒收，並於全部或一部不能沒收或不宜執行沒收時，追徵其
    價額。又被告就起訴書附表編號1 竊得之物，均已實際合法
    發還被害人錢桂玉乙節，業據被害人於警詢時供述明確（見
    109 年度偵字第41530 卷第9 頁），爰依刑法第38條之1 第
    5 項之規定，不予宣告沒收或追徵。至被告竊得被害人陳寶
    猜所有之身分證、健保卡、悠遊卡、信用卡等物，因均具專
    屬性，經使用人掛失補發新件後，該等物品即已失去功能，
    且本身客觀財產價值低微，如宣告沒收、追徵價額顯然欠缺
    刑法上重要性，依刑法第38條之2 第2 項規定皆不予宣告沒
    收，附此敘明。
據上論斷，應依刑事訴訟法第273 條之1 第1 項、第299 條第1
項前段、第310 條之2 、第454 條第2 項，刑法第321 條第1 項
第1 款、第47條第1 項、第51條第5 款、第38條之1 第1 項前段
、第3 項，刑法施行法第1 條之1 ，判決如主文。
本案經檢察官林珮菁偵查起訴，檢察官盧祐涵到庭執行職務。
中    華    民    國   110    年    11    月    11    日
                  刑事第二十五庭  法  官  王綽光
　
上列正本證明與原本無異。
如不服本判決，應於判決送達後20日內敘明上訴理由，向本院提
出上訴狀 (應附繕本) ，上訴於臺灣高等法院。其未敘述上訴理
由者，應於上訴期間屆滿後20日內向本院補提理由書「切勿逕送
上級法院」。
                                  書記官   王嘉蓉
　
中    華    民    國   110    年    11    月    16    日
附錄本案論罪科刑法條全文：
中華民國刑法第321條
犯前條第 1 項、第 2 項之罪而有下列情形之一者，處 6 月以
上 5 年以下有期徒刑，得併科 50 萬元以下罰金：
一、侵入住宅或有人居住之建築物、船艦或隱匿其內而犯之。
二、毀越門窗、牆垣或其他安全設備而犯之。
三、攜帶兇器而犯之。
四、結夥三人以上而犯之。
五、乘火災、水災或其他災害之際而犯之。
六、在車站、港埠、航空站或其他供水、陸、空公眾運輸之舟、
    車、航空機內而犯之。
前項之未遂犯罰之。
附表：
┌──┬──────┬────────────────────┐
│編號│犯罪事實    │宣告刑及沒收                            │
├──┼──────┼────────────────────┤
│ 1  │如起訴書附表│黃俊發犯侵入住宅竊盜罪，累犯，處有期徒刑│
│    │編號1 所示之│柒月。                                  │
│    │事實        │                                        │
├──┼──────┼────────────────────┤
│ 2  │如起訴書附表│黃俊發犯侵入住宅竊盜罪，累犯，處有期徒刑│
│    │編號2 所示之│柒月。未扣案之犯罪所得小錢包貳個（內含現│
│    │事實        │金新臺幣貳仟元）均沒收，於全部或一部不能│
│    │            │執行沒收或不宜執行沒收時，追徵其價額。  │
└──┴──────┴────────────────────┘
--------------------------------------------------------
附件：
臺灣新北地方檢察署檢察官起訴書
                                    109年度偵字第41530號
                                    109年度偵字第43686號
    被      告  黃俊發  男  44歲（民國00年0月00日生）
                        住新北市○○區○○街000號
                        居新北市○○區○○○街000巷00號5
                        樓
                        （另案在法務部矯正署臺北看守所附
                        設戒治所執行觀察勒戒中）
                        國民身分證統一編號：Z000000000號
上列被告因竊盜案件，已經偵查終結，認應該提起公訴，茲將犯
罪事實及證據並所犯法條分敘如下：
            犯罪事實
一、黃俊發前因施用毒品案件，經臺灣新北地方法院以108 年度
    簡字第2746號判決判處有期徒刑3 月確定，於民國108 年11
    月4 日易科罰金執行完畢。詎其仍不知悛悔，竟意圖為自己
    不法之所有，基於竊盜之犯意，於附表所示之時間，前往附
    表所示之地點，見如附表所示住宅大門無上鎖，趁無人注意
    之際，侵入該住宅（侵入住宅部分，未據告訴），徒手竊取
    如附表所示之物品，得手後隨即離開現場。嗣經錢桂玉、陳
    寶猜發現遭竊後報警處理，為警調閱監視器錄影畫面比對而
    查獲。
二、案經新北市政府警察局三重分局報告偵辦。
        證據並所犯法條
一、證據清單及待證事實：
┌──┬───────────┬────────────┐
│編號│證  據  名  稱        │待  證  事  實          │
├──┼───────────┼────────────┤
│ 1  │被告黃俊發於警詢及偵查│坦承於附表所示之時、地竊│
│    │時之自白              │取如附表所示財物之事實。│
├──┼───────────┼────────────┤
│ 2  │被害人錢桂玉、陳寶猜於│證明如附表所示財物遭竊之│
│    │警詢中之指述          │事實。                  │
├──┼───────────┼────────────┤
│ 3  │現場蒐證照片5 張、監視│證明全部犯罪事實。      │
│    │器翻拍照片8 張        │                        │
└──┴───────────┴────────────┘
二、核被告黃俊發所為，均係犯刑法第321 條第1 項第1 款侵入
    住宅竊盜罪嫌。被告所犯2 次加重竊盜犯行，犯意各別，行
    為互殊，請分論併罰。又被告曾受如犯罪事實欄所示之有期
    徒刑執行完畢，有刑案資料查註紀錄表在卷可稽，其於受有
    期徒刑之執行完畢後，5 年以內故意再犯本案有期徒刑以上
    之罪，為累犯，請參照大法官會議釋字第775 號解釋意旨，
    審酌是否依刑法累犯規定加重其刑。至如附表編號2 所示未
    扣案之財物為被告犯罪所得，請依刑法第38條之1 第1 項前
    段規定，宣告沒收；如全部或一部不能沒收時，請依同條第
    3 項規定，追徵其價額。
三、依刑事訴訟法第251條第1項提起公訴。
    此  致
臺灣新北地方法院
中    華    民    國   110    年    7     月    1    日
                              檢  察  官  林珮菁
附表
┌──┬─────┬─────┬────┬─────────┐
│編號│犯罪時間  │犯罪地點  │被害人  │失竊之物品        │
├──┼─────┼─────┼────┼─────────┤
│1   │109 年9 月│新北市三重│錢桂玉  │黑色手提袋1 只（內│
│    │19日17時許│區仁興街11│        │有手機2 支、郵局存│
│    │          │巷39號1 樓│        │摺3 本、印章4 顆、│
│    │          │          │        │手錶1 只，均已發還│
│    │          │          │        │被害人錢桂）      │
├──┼─────┼─────┼────┼─────────┤
│2   │109 年10月│新北市三重│陳寶猜  │小錢包2 個（內有身│
│    │21日3 時43│區仁興街26│        │分證、健保卡、悠遊│
│    │分許      │號4 樓    │        │卡、郵局信用卡及提│
│    │          │          │        │款卡、新光銀行信用│
│    │          │          │        │卡、現金新臺幣2000│
│    │          │          │        │元）              │
└──┴─────┴─────┴────┴─────────┘